# 请教陈版持续经营能力的问题

提问人：darkblue_14 时间：2011-04-09 18:21:50
企业停产多年未注销公司，因系外商投资企业享受过免税期，需等待满十年后才注销公司就可以避免免税的税款再补交，未来几年都不会注销公司，我们在审计时评价其持续经营能力应该如何把握，是否仍然出具带强调事项段的无保留意见的审计报告。

回答人：chenyiwei
根据《中国注册会计师审计准则第 1324 号—持续经营》规定：“本准则所称持续经营假设，是指被审计单位在编制财务报表时，假定其经营活动在可预见的将来会继续下去，不拟也不必终止经营或破产清算，可以在正常的经营过程中变现资产、清偿债务。可预见的将来通常是指资产负债表日后十二个月。”
就你所说的情况而言，企业目前已经处于停产状态，在可预见的未来不会复业，仅仅是出于为了避免实际经营期短于 10 年而被要求补缴税款的考虑，而在一段时间内继续保留该法人的框架，但并无实际经营活动，也就是该法人并无商业实质。因此我个人的意见是该公司不能以持续经营假设编制报表。如果管理层仍然坚持以持续经营基础编制报表的，应出具否定意见的审计报告。

回答人：chenyiwei
回复 藤椅 airbit 的帖子我前面已经提到我的观点：我个人的意见是该公司不能以持续经营假设编制报表。如果管理层仍然坚持以持续经营基础编制报表的，应出具否定意见的审计报告。 这类企业很可能自停业开始就逐步处置资产、遣散人员，目前帐面上可能非货币性资产已经很少，对外的负债也已基本偿付完毕，因此采用何种编制基础对报表上的项目金额可能影响不大。但是编制基础是最基本的原则性问题，如果编制基础使用不当，即使对报表上的项目金额不产生重大影响，也是对报表整体产生根本性影响的重大错报，将导致出具否定意见的审计报告。

回答人：chenyiwei
要根据具体情况确定。你可以先搜索一下本版面有无类似资料。

回答人：chenyiwei
如果采用非持续经营基础编制报表，则对于长期资产的处理会有变化。例如由于生产经营活动已经停止，所以固定资产不再计提折旧，而是按预计的可变现价值（或者可变现价值与原帐面价值孰低）计量。